臺灣高等法院民事裁定
109年度抗字第804號
抗  告  人  員晉梅  
相  對  人  練炫村  
上列當事人間確定強制執行費用額聲明異議事件，抗告人對於中
華民國109年4月22日臺灣士林地方法院108年度執事聲字第184號
裁定提起抗告，本院裁定如下：
    主  文
抗告駁回。
抗告費用由抗告人負擔。
    理  由
一、相對人執原法院105年度湖訴字第7號、本院107年度上易字
    第429號民事確定判決（下合稱系爭確定判決）為執行名義
    聲請強制執行，請求抗告人依上開判決修繕抗告人所有台北
    市○○區○○路000巷0號8樓房屋（下稱8樓房屋）至無漏水狀態
    為止，經原法院以107年度司執字第59929號修復漏水強制執
    行事件(下稱系爭執行事件)受理在案；原法院民事執行處（
    下稱執行法院）於民國107年9月25日核發執行命令，命抗告
    人於收受命令後15日內自動履行，逾期不履行，將以抗告人
    之費用，命第三人代為履行；抗告人於107年10月1日收受執
    行命令後，並未自動履行；執行法院於107年12月7日至現場
    勘驗，司法事務官諭知抗告人應於107年12月28日前修復完
    畢，抗告人仍未履行；執行法院於108年3月21日發函通知相
    對人於7日內提出施工計畫書，相對人提出後，執行法院於1
    08年3月29日核發執行命令，定於108年4月22日上午10時由
    相對人代抗告人進行修復，嗣抗告人提起債務人異議之訴並
    聲請供擔保停止執行獲准，惟經原法院108年度簡抗字第13
    號裁定廢棄，並駁回其聲請，執行法院復於108年8月26日核
    發執行命令，定於108年9月9日上午10時由相對人代債務人
    履行，嗣相對人陳報已於同年月20日修復完工，並提出支出
    防水工程費用新臺幣（下同）148,050元、憲警差旅費800元
    、鎖匠旅費1500元、大樓管理委員會施工清潔費700元，共
    計150,650元之憑據向原法院聲請確定強制執行費用額，經
    原法院司法事務官以108年12月9日107年度司執聲字第14號
    裁定（下稱原處分）確定抗告人應負擔之執行費用額為69,2
    50元本息，抗告人不服，提出異議，原法院於109年4月22日
    以108年度執事聲字第184號裁定（下稱原裁定）部分廢棄原
    處分，改確定抗告人應負擔之執行費用為56,725元本息。抗
    告人不服，提起本件抗告。
二、抗告意旨略以：相對人所指定之施工廠商並非合格廠商，違
    法施工，施工不良，接縫處翹起並長霉，馬桶迄今搖晃無法
    使用，免治馬桶並未安裝，偷工減料，伊至今並無收到任何
    保固書等語。
三、按債權人因強制執行而支出之費用，得求償於債務人者，得
    準用民事訴訟法第91條之規定，向執行法院聲請確定其數額
    。強制執行之費用，以必要部分為限，由債務人負擔，並應
    與強制執行之債權同時收取。又依執行名義，債務人應為一
    定行為而不為者，執行法院得以債務人之費用，命第三人代
    為履行，強制執行法第29條第1項、第28條第1項、第127條
    第1項分別定有明文。
四、經查，兩造間請求修復漏水等事件，前經原法院以105年度
    湖訴字第7號判決：「被告(即抗告人)應依附件A第一項至第
    六項及B說明所示修復方式，修繕門牌號碼臺北市○○區○○路○
    ○○巷○號八樓房屋至無漏水狀態。被告應給付原告（即相對
    人）新臺幣肆萬壹仟伍佰元，及自民國一０四年二月八日起
    至清償日止,按年息百分之五計算之利息。」抗告人不服本
    院上開第一審判決而提起上訴，經本院以107年度上易字第4
    29號判決：「原判決所命給付，關於：(一)第一項命上訴人
    (即抗告人)為修復行為，超過上訴人負擔所需費用二分之一
    部分；(二)第二項命上訴人給付超過新臺幣貳萬零柒佰伍拾
    元本息部分，及該部分假執行之宣告曁訴訟費用之裁判均廢
    棄。上開廢棄部分，被上訴人(即相對人)第一審之訴及假執
    行之聲請均駁回。」確定，相對人代為履行修復部分，主張
    共計支出防水工程費用148,050元、憲警差旅費800元、鎖匠
    1500元、大樓管理委員會施工清潔費700元，共計150,650元
    之執行費用等語，業據其提出正三企業社保固證明書、估價
    單、統一發票、得安印象第二期管理委員會繳交裝修清潔費
    收據、憲警旅費收據、鎖匠旅費收據為證（見司執聲字卷第
    16-18、28-32頁）；原裁定准許其中防水工程費用54,075元
    （即8樓房屋浴室部分工程所支出之修繕費用含税108,150元
    ，依系爭確定判決應由抗告人負擔2分之1）、憲警旅費800
    元、鎖匠旅費1,500元、大樓管理委員會施工清潔費350元，
    共計56,725元，抗告人對此金額，並未爭執，惟辯稱：相對
    人所指定之施工廠商並非合格廠商，伊至今並無收到任何保
    固書云云，然相對人已提出正三企業社負責人蔡武訓領有「
    營建防水-塗膜系防水施工」、「營建防水-薄片系防水施工
    」技術士證影本，及該企業社出具之保固證明書為證（見司
    執聲字卷第17、16頁、本院卷第35、36頁），且正三企業社
    之商業登記抄本登記之營業項目亦包含「室內裝潢業」（見
    本院卷第34頁），堪認正三企業社為具有承做防水工程資格
    之合格廠商，並已出具保固證明書，抗告人上開所辯自不足
    採。又抗告人辯稱：該廠商施工不良，接縫處翹起並長霉，
    馬桶迄今搖晃無法使用云云，惟為相對人所否認，抗告人就
    此並未提出證據以實其說，自難憑採，且縱認屬實，此部分
    亦屬廠商保固範圍，自應由抗告人自行尋求保固修繕，與相
    對人求償工程款無關。另抗告人辯稱：該廠商未安裝免治馬
    桶，偷工減料云云，相對人則主張：抗告人之免治馬桶電源
    線於施工前即早已剪斷，於施工後，免治馬桶蓋已安裝完成
    （見本院卷第17-19頁、系爭執行卷第233-238頁）；經查，
    免治馬桶蓋並非系爭確定判決應換新之項目，且依系爭確定
    判決附件A項次五「8F馬桶更新（由業主指定款式）」之備
    註欄記載「（原馬桶無使用）」（見系爭執行卷第15頁），
    及依相對人提出施工前（地板較為老舊）之照片，抗告人之
    免治馬桶蓋確為截斷狀態，相對人辯稱免治馬桶之電源線於
    施工前早已剪斷等語，尚非無據，抗告人上開所辯亦無足採
    。
五、綜上所述，原裁定確定抗告人應負擔之執行費用額為56,725
    元，及自原處分送達抗告人翌日起至清償日止按週年利率5%
    計算之利息，核無不合。抗告意旨指摘原裁定不當，聲明廢
    棄，為無理由，應予駁回。爰裁定如主文。
中　　華　　民　　國　　109 　年　　7 　　月　　 31 　日
                  民事第十三庭
                    審判長法  官  陳麗芬
                          法  官  邱蓮華
                          法  官  林純如
正本係照原本作成。
不得再抗告。
中　　華　　民　　國　　109 　年　　7 　　月　　31　　日
　　　　　　　　　　　　　書記官  王靜怡